臺灣臺北地方法院刑事判決　　　　　　　　　　　　　九十三年度易字第七二○號
　　公　訴　人　臺灣臺北地方法院檢察署檢察官
　　被　　　告　丙○○
右列被告因傷害案件，經檢察官提起公訴（九十二年度偵字第二二○三三號），本院
判決如左：
    主  文
丙○○傷害人之身體，處拘役貳拾日，如易科罰金，以佰元折算壹日。
    事  實
一、丙○○與乙○○為國中同學，於民國九十二年十月十四日凌晨二時許乙○○返回
    臺北市○○區○○街五八三巷三弄四三號三樓住處時，見丙○○與其夫梁復興共
    處一室，而與丙○○發生爭執，丙○○竟基於傷害之犯意，與乙○○相互拉扯並
    抓傷乙○○，致乙○○受有右手臂挫傷及擦傷七乘一公分、右手第四指挫傷及瘀
    腫等傷害，丙○○亦受有胸部擦傷三乘零點二公分、左上臂瘀傷一乘一公分、四
    乘二公分、左前臂瘀傷一乘一公分、右前臂擦傷零點一乘零點一公分、右大腿瘀
    傷一乘一公分、背部腫脹三乘二公分及二處瘀傷各一乘一公分之傷害（乙○○傷
    害之犯行，另經本院於九十三年六月二十九日以九十三年度簡字第一三八八號判
    處拘役五十日）。後經梁復興將丙○○與乙○○二人從中間拉開，以及警員到場
    ，雙方衝突才停止。
二、案經乙○○訴由臺北市政府警察局信義分局報請臺灣臺北地方法院檢察署檢察官
    偵查起訴。
    理  由
一、訊據被告丙○○矢口否認有何傷害犯行，辯稱係乙○○先動手拉伊的頭髮、左手
    及毆打伊，而伊並未還手，且乙○○的傷不知從何而來，與伊無關云云。惟查，
    前開被告傷害犯行，業據告訴人乙○○於警詢時、偵查中及本院審理時指訴綦詳
    ，並有告訴人提出之九十二年十月十四日臺北醫學大學附設醫院診斷證明書在卷
    可憑，可認告訴人確實在九十二年十月十四日當日發生如診斷證明書所載之傷勢
    ，與其指訴當日遭傷害之事實相符。又參諸在場證人梁復興於警詢時證述「乙○
    ○當時見丙○○從四樓房間下來，本人就看到乙○○與丙○○雙方在拉扯，本人
    所以將雙方拉開」等語（見甲○九十二年偵字第二二○三三號偵卷第五頁），於
    檢察事務官偵查中證述「當天他們二人互相拉拉扯扯」、「可能是因為互相拉扯
    ，造成傷害」等語（見前開偵卷第三七頁），於本院審理時亦證述「被告從四樓
    下來要去上廁所，乙○○就從背後拉被告的頭髮，被告叫乙○○放手，彼此可能
    是不注意的時候有拉扯到，我就趕快過去把他們分開」等語（見本院九十三年七
    月二十日審判筆錄），以及在場證人即住在該處的告訴人女兒梁怡雯於警詢時證
    述「雙方一言不合便吵起架來，丙○○還推我媽，還把我媽的手抓傷」等語（見
    前開偵卷第十二頁背面），於檢察事務官偵查中證稱「十四日凌晨一點多，他（
    指被告）以徒手打我媽媽的手，也用手抓我媽媽的右手」等語（見前開偵卷第三
    六頁），於本院審理時亦證述「（問？當時有無看到被告打你媽媽）有，有抓我
    媽媽的手及衣服，但是我不知道是左手還是右手，她們兩個人就是在拉扯，可能
    就有抓到」等語（見本院九十三年七月二十日審判筆錄），顯見告訴人指稱其遭
    被告用手抓傷之情，應與事實相符。再者，被告既稱係告訴人先出手拉伊的頭髮
    及毆打伊之情，常理下被告應會出手反抗並有拉扯之情形，然被告卻供稱從頭到
    尾都沒有拉扯，顯違常情。被告雖強調證人梁怡雯當時並不在場而原本在四樓，
    其證述的內容不能採信云云，惟查證人梁怡雯稱其當時在現場的樓梯口探頭出去
    看到發生拉扯之情節等語，既然證人梁怡雯並非在被告看到的地方目擊到拉扯過
    程，則不能因為被告未見到梁怡雯出現在現場，就推翻證人梁怡雯證述之真實性
    ；況且，證人梁怡雯為告訴人的女兒，當告訴人與被告發生衝突時，在現場查看
    情況也係常情，並未有積極證據得以否認證人梁怡雯有在場目賭的事實。綜上所
    述，被告前開所辯，與事實及常理不符，諉無足採。事證明確，被告傷害犯行足
    堪認定。
二、核被告所為，係犯刑法第二百七十七條第一項傷害罪，爰審酌被告之前科品行、
    犯罪動機及目的、對於告訴人所造成之傷勢程度、犯後態度及至今未與告訴人達
    成和解等一切情狀，量處如主文所示之刑，並諭知易科罰金之折算標準。
據上論斷，依刑事訴訟法第二百九十九條第一項前段、刑法第二百七十七條第一項、
第四十一條第一項前段、罰金罰鍰提高標準條例第一條前段、第二條，判決如主文。
本案經檢察官盧筱筠到庭執行職務。
中　　　華　　　民　　　國　　九十三　　年　　　七　　　月　　 廿八 　　日
                                      臺灣臺北地方法院刑事第十五庭
                                      審判長法　官 薛中興
                                            法　官 黃雅君
                                          　法  官 范智達
右正本證明與原本無異。
如不服本判決，應於判決送達後十日內，向本院提出上訴狀。
                                            書記官 田華仁
中　　　華　　　民　　　國　　九十三　　年　　　七　　　月　　 廿八　　 日
附錄本案論罪科刑法條：
刑法第二百七十七條
傷害人之身體或健康者，處三年以下有期徒刑、拘役或一千元以下罰金。
犯前項之罪因而致人於死者，處無期徒刑或七年以上有期徒刑；致重傷者，處三年以
上十年以下有期徒刑。
